【裁判字號】    98,訴,3604
【裁判日期】    981223
【裁判案由】    槍砲彈藥刀械管制等
【裁判全文】
臺灣板橋地方法院刑事判決              98年度訴字第3604號
公  訴  人  臺灣板橋地方法院檢察署檢察官
被      告  乙○○
選任辯護人  王令冠律師
上列被告因槍砲彈藥刀械管制條例案件，經檢察官提起公訴（98
年度偵字第7876號），本院判決如下：
    主  文
乙○○未經許可，持有可發射子彈具有殺傷力之槍枝，處有期徒
刑參年陸月，併科罰金新臺幣壹拾萬元，罰金如易服勞役，以新
臺幣壹仟元折算壹日，扣案之仿BERETTA 廠M9型半自動之改造手
槍壹枝（含彈匣壹個、槍枝管制編號：0000000000號）、口徑0.
25吋制式子彈參顆、口徑12GAUGE 制式霰彈壹拾參顆均沒收。
被訴普通傷害部分公訴不受理。
    事  實
一、乙○○明知未經中央主管機關許可，不得持有可發射子彈具
    有殺傷力之改造槍枝及子彈，竟仍在未經許可情形下，基於
    非法持有可發射子彈具有殺傷力之改造槍枝與子彈之犯意，
    於民國91年間，在不詳地點，收受真實姓名年籍不詳人所交
    付具有殺傷力之仿BERETTA 廠M9型換裝土造金屬槍管而可供
    正常擊發適用子彈之改造手槍1 枝（含彈匣1 個，槍枝管制
    編號：0000000000號），與具有殺傷力之金屬彈殼組合直徑
    8.8 ±0.5mm 金屬彈頭之非制式子彈3 顆、口徑0.25吋制式
    子彈5 顆、口徑7.62mm制式子彈1 顆、口徑12GAUGE 制式霰
    彈20顆而無故持有之。嗣因乙○○於98年3 月5 日22時44分
    許出面解決其友人蔡宏進（所涉傷害罪嫌部分經檢察官另為
    不起訴處分）與丙○○間之修車費用收取糾紛一事時，衝突
    中曾持前開槍枝射傷丙○○（此另見下述公訴不受理部分）
    ，而為丙○○報案請求偵查並提出告訴，乙○○另因他案經
    臺北地方法院檢察署發布通緝，並於同年月8 日23時30分許
    為警在臺北縣土城市○○路138 號前發現行蹤後，在員警清
    查確認其另涉本案繼為勸說後，乙○○終願配合同意搜索，
    由警方在其所駕車號B2-9990 號自小客車，及另停放於臺北
    縣三重市○○路○ 段147 號前之車號5771-TJ 號自小客車上
    ，先後扣得上開具有殺傷力之改造手槍1 枝、金屬彈殼組合
    直徑8.8 ±0.5mm 金屬彈頭之非制式子彈12顆（其中3 顆經
    鑑驗具有殺傷力）、金屬彈殼組合直徑9.0 ±0.5mm 金屬彈
    頭之非制式子彈3 顆（經鑑驗不具殺傷力）、口徑0.25吋制
    式子彈5 顆（採樣2 顆經鑑驗均具有殺傷力）、口徑0.25吋
    而彈底具有撞擊痕跡之制式子彈1 顆（經鑑驗不具殺傷力）
    、金屬彈殼以鉛封口之非制式子彈3 顆（經鑑驗不具殺傷力
    ）、金屬彈殼以衛生紙封口之非制式子彈3 顆（經鑑驗不具
    殺傷力）、口徑9mm 制式彈殼組合直徑9.0 ±0.5mm 金屬彈
    頭之非制式子彈2 顆（經鑑驗不具殺傷力）、口徑7.62mm制
    式子彈1 顆（經鑑驗具有殺傷力）、口徑12GAUGE 制式霰彈
    20顆（採樣7 顆經鑑驗均具有殺傷力）、仿BERETTA 廠92FS
    型半自動手槍製造之金屬滑套（不具槍機）及金屬槍身1 枝
    （槍枝管制編號：0000000000號）、仿BERETTA 廠92FS型半
    自動手槍製造之金屬滑套（不具槍機）及金屬槍身與金屬彈
    匣1 枝（槍枝管制編號：0000000000號）、仿GLOCK 廠半自
    動手槍製造之金屬滑套（不具槍機）及金屬槍身與金屬彈匣
    1 枝（槍枝管制編號：0000000000號）、仿COLT廠半自動手
    槍製造之金屬滑套（槍機損壞）及金屬槍身與金屬彈匣1 枝
    （槍枝管制編號：0000000000號）、土造金屬槍管半成品1
    枝等物，始知悉上情。
二、案經臺北縣政府警察局三重分局報告臺灣板橋地方法院檢察
    署檢察官偵查起訴。
    理  由
壹、程序部分：
一、證據能力：
（一）本案就卷附搜索扣押筆錄之證據能力，被告乙○○及其辯
      護人於本案中既無任何爭執，又查無應排除其證據能力之
      情形，是依法自有證據能力。至被告於警詢與偵查中之所
      言，本無傳聞法則之適用，復查無違法取供之情事存在，
      同亦得作為證據。
（二）內政部警政署刑事警察局所出具之98年4 月30日刑鑑字第
      0980035475號、98年7 月27日刑鑑字第0980078738號槍彈
      鑑定書，係該局執行槍枝、子彈鑑定公務所出具之書面鑑
      定報告，依據刑事訴訟法第206 條之規定，自屬傳聞之例
      外而得為證據，況檢察官、被告及其辯護人於本院行準備
      程序及審判程序時，就此部分證據之證據能力均表示沒有
      意見，截至本案言詞辯論終結時止，復均未聲明異議，核
      以該槍彈鑑定書與檢察官主張之事實有關聯性，是可認該
      槍彈鑑定書具有證據能力。
（三）至扣案相關物品與卷附照片，查既均非屬供述證據，原即
      無傳聞法則之適用，且上開物證係經承辦員警依法定程序
      合法扣得，與本案具有關聯性，當均具有證據能力。
二、訴訟要件：
（一）被告與辯護人辯稱本案所查扣之槍彈，係於91年間由一綽
      號家慶之人轉讓用以抵償積欠被告賭債之物，而當時家慶
      所一同交付者除本案槍彈外，更包含前經查獲，刻正由繫
      屬在先之臺灣桃園地方法院以98年度審訴字第1991號（下
      稱前案）審理之該案扣得槍彈，本案既與前案屬同一案件
      且繫屬於後，依法應為不受理諭知等語。
（二）經查，被告固於本案經查獲時，即在警詢及偵訊中表示本
      案槍彈是一綽號家慶之男子前因欠款故予寄放交付之物，
      看似與其於前案警詢之最初所言，且為本院調卷確認之當
      時陳述內容：查扣槍枝是伊朋友所有，名字叫作甲○○，
      是他寄藏在伊這的等語存有雷同之處，惟若細究被告之先
      後陳稱，其於前案員警進而追問甲○○係因何故有此安排
      時，竟僅答以未曾問及，就此顯與被告於本案所述抵償賭
      債之說存有出入；為追查相關線索，前案檢察官乃依被告
      所提相關資訊，將甲○○傳喚到案，當面詢以是否確為提
      供槍枝與被告持有之人，惟遭甲○○當庭否認，被告更在
      聽聞此言後，翻異改謂：（檢察官：之前是否說甲○○放
      了槍和子彈在你處所？）是，同車的朋友叫伊這樣講，槍
      和子彈是誰的伊不知道，他們說伊有前科，叫伊推給霸王
      （即甲○○），則被告之前案持有槍彈，究與本案查獲者
      是否共具同一來源，單憑被告矛盾不一之自承內容，豈能
      逕作其抗辯為真之此等斷言。
（三）再者，被告早即曾因持有槍彈犯行，而於97年間經檢察官
      提起公訴，經依職權調得該案即本院97年度訴字第4471號
      於98年9 月30日之判決後，得悉被告當時就其槍彈之來源
      一事，竟另又曾持以「在臺北縣三重市○○路附近，向真
      實年籍、姓名不詳、綽號家慶之成年男子處，購入槍彈」
      此一與前開說法迥然有異之不同解釋，被告始終以同一綽
      號家慶之人，充為其屢經查獲所持槍彈之來源，卻在說明
      彼等基礎關係究係為何之時一再矛盾，待於前案檢察官命
      被告與其所謂之家慶本人當庭對質，被告卻可一反堅持，
      轉為推翻先前所述，或如本院當場質以此節時，另改稱本
      案到庭之證人甲○○，非其先前所指之家慶，被告陳詞反
      覆既已如斯，何能取信於人。縱將被告抗辯間之諸多瑕疵
      均先置之不論，並假設被告所言確係為真，其迭遭查獲之
      所有槍彈，均屬不詳姓名綽號家慶者多年前同時交付之物
      ，被告既在97年間已因其中部分槍彈之持有行為遭檢察官
      提起公訴，被告大可在前案當中，即執重複起訴以為抗辯
      事由，詎被告竟捨此不為，在本院調得之前案法院準備程
      序中，全予坦認被訴事實而無異議，果其持有關係始終同
      一，被告如此反應又怎能認符情理之常。
（四）本院雖依辯護人聲請傳喚證人丁○○，其並於本院審理時
      到庭證稱：伊在91年年底時在被告自己的賭場工作，被告
      那個叫家慶的朋友欠3 、40萬元，後來伊看到那個朋友拿
      槍出來玩，後來槍有拿給被告，嗣後伊有問一下，被告說
      因為那個人欠錢，所以東西要拿來抵債，然查，證人丁○○事實上亦無法完全確認該綽號家慶之人，當時交付與被
      告之槍彈當中是否確實包括本案查獲之物，則其所述當亦
      無從援為有利被告認定之依據。從而，本案被告首揭抗辯
      既存如上甚多不合情理之處，其己身之前後陳稱更存顯著
      矛盾，被告持有本案槍彈之緣由雖難釐清，惟應與上述其
      他案件間無何關連此點應足確定，本院自得為實質之審理
      ，並為實體之判決。
貳、有罪部分：
一、訊據被告對於上揭事實坦承不諱，而被告陸續同意員警搜索
    其所駕車號B2-9990 號自小客車，及另停放於臺北縣三重市
    ○○路○ 段147 號前之車號5771-TJ 號自小客車後，總計扣
    得上開改造手槍1 枝、金屬彈殼組合直徑8.8 ±0.5mm 金屬
    彈頭之非制式子彈3 顆、口徑0.25吋制式子彈5 顆、口徑7.
    62mm制式子彈1 顆、口徑12GAUGE 制式霰彈20顆等物，有卷
    附之搜索扣押筆錄，與前載之扣案槍彈足資佐證。前開槍彈
    經送往內政部警政署刑事警察局以檢視法、性能檢驗法與試
    射法鑑驗後，確認該枝改造手槍（槍枝管制編號：含彈匣1
    個、槍枝管制編號：0000000000號）係由仿BERETTA 廠M9型
    換裝土造金屬槍管而成，可供正常擊發適用子彈，認具殺傷
    力；另送驗之上開子彈，包括金屬彈殼組合直徑8.8 ±0.5m
    m 金屬彈頭之非制式子彈3 顆、口徑0.25吋制式子彈5 顆（
    採樣2 顆鑑驗）、口徑7.62mm制式子彈1 顆、口徑12GAUGE
    制式霰彈20顆（採樣7 顆鑑驗）均屬可擊發具殺傷力之子彈
    ，有內政部警政署刑事警察局98年4 月30日刑鑑字第098003
    5475號槍彈鑑定書存卷可稽，另有卷附照片可供對照，足認
    前揭槍彈均為槍砲彈藥刀械管制條例所規定之槍枝及子彈無
    疑。綜上可徵被告上開出於任意性之自白確與事實相符，本
    件事證已甚明確，被告犯行堪以認定，應予依法論科。
二、核被告所為，係犯槍砲彈藥刀械管制條例第8條第4項之未經
    許可持有可發射子彈具有殺傷力之槍枝罪，及同條例第12條
    第4 項之未經許可持有子彈罪。被告同時持有前揭槍彈，所
    犯上開2 罪，係以一持有行為而同時觸犯之，為想像競合犯
    ，應依刑法第55條規定，從一重之未經許可持有可發射子彈
    具有殺傷力之槍枝罪論處。被告稱其案發後係自行前往臺灣
    板橋地方法院檢察署投案，請本院從輕量刑，然此既與其在
    警詢所言之：是警方勸說叫伊交出槍械，伊配合警方在伊駕
    駛之自小客車內起獲查扣物品等語顯不相侔，況被告若早有
    投案之心，又何須執著前往檢察署，並至深夜之後始行為之
    ，凡此在在可徵其上述辯解並非有據。爰審酌被告未經許可
    持有可發射子彈具有殺傷力之槍彈，對社會治安所生危害非
    輕，甚曾另為持以朝向他人擊發，致對方受傷之不法情事，
    但亦念及被告犯罪後尚能坦承犯行，態度非屬惡劣等一切情
    狀，量處如主文所示之刑，並依刑法第42條第3 項之規定，
    就併科罰金部份諭知易服勞役之折算標準，以資懲儆。
三、至扣案之前揭改造手槍1 枝（含彈匣1 個），及扣除鑑驗滅
    失部分後所餘之口徑0.25吋制式子彈3 顆、口徑12GAUGE 制
    式霰彈13顆，既均具有殺傷力，而皆為槍砲彈藥刀械管制條
    例所規定之槍枝及子彈，爰依刑法第38條第1 項第1 款規定
    ，不問屬於犯人與否，併予宣告沒收。其餘扣案物品部分，
    則與被告所犯本案犯行均無關連，本院自無從再為沒收之諭
    知，附此說明。
參、公訴不受理部分：
一、公訴意旨略以：被告因其友人蔡宏進與丙○○發生修車費用
    糾紛，竟基於傷害他人身體之犯意，於98年3 月5 日22時44
    分許，在蔡宏進位於臺北縣三重市○○路2 段123 巷9 號之
    「正佶汽車保養廠」內，以前開具有殺傷力而裝有子彈之改
    造手槍1 枝，朝丙○○之右小腿射擊，致丙○○受有右小腿
    槍傷之傷害，案經丙○○提出告訴，因認被告另涉有刑法第
    277 條第1 項之普通傷害罪嫌等語。
二、按告訴乃論之罪，告訴人於第一審辯論終結前，得撤回其告
    訴；又告訴經撤回者，法院應諭知不受理之判決，刑事訴訟
    法第238 條第1 項及第303 條第3 款定有明文。
三、經查，本案告訴人丙○○告訴被告就此涉犯之普通傷害罪嫌
    部分，經檢察官提起公訴，認被告係犯刑法第277 條第1 項
    之普通傷害罪嫌，依同法第287 條前段之規定，須告訴乃論
    。茲因告訴人於第一審辯論終結前，已經表明原諒被告之意
    ，並以書狀聲請撤回其告訴，此有本院98年12月9 日審判筆
    錄，及聲請准予撤回告訴狀各乙份附卷可參，揆諸前開說明
    ，對被告被訴涉犯普通傷害罪嫌部分應另行諭知不受理之判
    決。
據上論斷，應依刑事訴訟法第299 條第1 項前段、第303 條第3
款，槍砲彈藥刀械管制條例第8 條第4 項、第12條第4 項，刑法
第11條前段、第55條、第42條第3 項、第38條第1 項第1 款，判
決如主文。
本案經檢察官蘇振文到庭執行職務。
中    華    民    國    98    年    12    月    23    日
                  刑事第六庭  審判長法  官  胡堅勤
                                    法  官  林家賢
                                    法  官  盧軍傑
上列正本證明與原本無異。
如不服本判決，應於判決送達後10日內敘明上訴理由，向本院提
出上訴狀 (應附繕本) ，上訴於臺灣高等法院。其未敘述上訴理
由者，應於上訴期間屆滿後20日內向本院補提理由書「切勿逕送
上級法院」。
                                    書記官  周玉茹
中    華    民    國    98    年    12    月    24    日
附錄本案論罪科刑法條全文：
槍砲彈藥刀械管制條例第8條
未經許可，製造、販賣或運輸鋼筆槍、瓦斯槍、麻醉槍、獵槍、
空氣槍或第4條第1項第1款所定其他可發射金屬或子彈具有殺傷
力之各式槍砲者，處無期徒刑或5年以上有期徒刑，併科新臺幣1
千萬元以下罰金。
未經許可，轉讓、出租或出借前項所列槍枝者，處5年以上有期
徒刑，併科新臺幣 1 千萬元以下罰金。
意圖供自己或他人犯罪之用，而犯前二項之罪者，處無期徒刑或
7 年以上有期徒刑，併科新臺幣 1 千萬元以下罰金。
未經許可，持有、寄藏或意圖販賣而陳列第1項所列槍枝者，處3
年以上10 年以下有期徒刑，併科新臺幣 700 萬元以下罰金。
第 1 項至第 3 項之未遂犯罰之。
槍砲彈藥刀械管制條例第12條
未經許可，製造、販賣或運輸子彈者，處1年以上7年以下有期徒
刑，併科新台幣 500 萬元以下罰金。
未經許可，轉讓、出租或出借子彈者，處6月以上5年以下有期徒
刑，併科新台幣 300 萬元以下罰金。
意圖供自己或他人犯罪之用，而犯前二項之罪者，處3年以上10
年以下有期徒刑，併科新台幣 700 萬元以下罰金。
未經許可，持有、寄藏或意圖販賣而陳列子彈者，處5年以下有
期徒刑，併科新台幣 300 萬元以下罰金。
第 1 項至第 3 項之未遂犯罰之。

司法院資訊處製作；財團法人民間司法改革基金會備份。
